臺灣桃園地方法院刑事裁定　　　　　　　96年度訴字第1283號
公　訴　人　臺灣桃園地方法院檢察署檢察官
被　　　告　甲○○
指定辯護人　本院公設辯護人丙○○
上列被告因違反槍砲彈藥刀械管制條例等案件，經檢察官提起公
訴，本院裁定如下：
    主  文
甲○○自民國玖拾陸年拾月貳拾肆日起延長羈押貳個月。
    理  由
一、查本件聲請人即被告甲○○因違反槍砲彈藥刀械管制條例等
    案件，前經本院訊問後，本院以被告涉犯槍砲彈藥刀械管制
    條例第8 條第4 項、刑法第328 條、第330 條、第277 條等
    罪，業據被害人乙○○、吳萳燦指述甚詳，復有改造手槍1
    枝及土造子彈2 顆扣案足憑，犯罪嫌疑重大，且所犯為最輕
    本刑為5 年以上有期徒刑之罪，因認有刑事訴訟法第101 條
    第1 項第3 款之情形，非予羈押顯難進行審理、執行，而有
    羈押之必要，於民國96年5 月24日執行羈押，復自96年8 月
    24日起延長羈押2 月。
二、按羈押之目的在於確保刑事偵查、審判程序之完成，及刑事
    執行之保全，或預防反覆實施特定犯罪。被告有無羈押之必
    要，應許由法院斟酌訴訟進行程度及其他一切情事而為認定
    （參照最高法院46年度台抗字第6 號判例），而關於羈押與
    否之審查，其目的僅在判斷有無實施羈押強制處分之必要，
    並非認定被告有無犯罪之實體審判程序，故關於羈押之要件
    ，無須經嚴格之證明，而以經釋明得以自由證明為已足，至
    於被告是否成立犯罪，乃本案實體上應予判斷之問題，合先
    敘明。經查：本件聲請人即被告甲○○涉犯涉犯槍砲彈藥刀
    械管制條例第8 條第4 項、刑法第328 條、第330 條、第27
    7 條等罪，業據被害人乙○○、吳萳燦指述甚詳，復有改造
    手槍1 枝及土造子彈2 顆扣案足憑，屬犯罪嫌疑重大甚明。
    至被告前雖辯稱本件犯行係於心神喪失之狀態下所為，惟既
    羈押與否之審查，目的僅在判斷有無實施羈押強制處分之必
    要，並非認定被告有無犯罪之實體審判程序，故關於羈押之
    要件，以經釋明得以自由證明為已足，至於被告是否成立犯
    罪，乃本案實體上應予判斷之問題，已如前述。上開人證、
    物證是否即得為被告有罪認定之積極證據，核屬將來本案實
    體審判程序中始應細究，並非本院判斷是否有羈押原因及羈
    押必要時所應究明。茲經本院於96年8 月17日依法訊問被告
    後，認被告涉犯槍砲彈藥刀械管制條例第8 條第4 項、刑法
    第328 條、第330 條、第277 條等罪，犯罪嫌疑重大，且所
    犯為最輕本刑為5 年以上有期徒刑之罪，因認有刑事訴訟法
    第101 條第1 項第3 款之情形，非予羈押顯難進行審理、執
    行，而有羈押必要之羈押事由仍然存在，並未消滅，且仍有
    繼續羈押之必要，著自民國96年10月24日起延長羈押2 月。
三、爰依刑事訴訟法第108 條第1 項裁定如主文。
中　　華　　民　　國　　96　　年　　10　　月　　19　　日
                  刑事第十一庭審判長法　官　蔡榮澤
                                    法  官  黃翊哲
                                    法  官  林蕙芳
以上正本證明與原本無異。
如不服本裁定，應於裁定送達後5 日內向本院提出抗告狀。
　　　　　　　　　　　　　　　      書記官　李佩玲
中　　華　　民　　國　　96　　年　　10　　月　　22　　日
